【裁判字號】    91,上訴,1698
【裁判日期】    920225
【裁判案由】    妨害自由等
【裁判全文】
臺灣高等法院臺中分院刑事判決           民國九十一年度上訴字第一六九八號
    上  訴  人
    即  被  告  詹忠山  男  民.
    選任辯護人  黃興木  律師
    上  訴  人
    即  被  告  甲○○  男  民.
    上  訴  人
    即  被  告  戊○○  男  民.
右上訴人因妨害自由等案件，不服臺灣苗栗地方法院中華民國九十一年七月十七日第
一審判決（民國九十年度訴字第一八二號，起訴案號：臺灣苗栗地方法院檢察署民國
九十年度偵字第一二七四、二五四二號），提起上訴，本院判決如左：
    主      文
原判決關於詹忠山、戊○○、甲○○恐嚇取財未遂及定執行刑部分撤銷。
詹忠山、戊○○、甲○○共同意圖為自己不法之所有，以恐嚇使人將本人之物交付，
未遂，詹忠山處有期徒刑伍月，戊○○、甲○○各處有期徒刑肆月。戊○○部分如易
科罰金，以佰元折算壹日。
其他上訴駁回。
詹忠山撤銷改判部分所處有期徒刑伍月，與上訴駁回部分所處有期徒刑柒月，應執行
有期徒刑拾月。
戊○○撤銷改判部分所處有期徒刑肆月，與上訴駁回部分所處有期徒刑陸月，應執行
有期徒刑捌月，如易科罰金，以佰元折算壹日。
甲○○撤銷改判部分所處有期徒刑肆月，與上訴駁回部分所處有期徒刑柒月、月，
併科罰金新台幣壹萬元，應執行有期徒刑拾月，併科罰金新台幣壹萬元，罰金如易服
勞役，以銀元佰元即新台幣玖佰元折算壹日。
    事      實
一、詹忠山與已判決確定之乙○○共同意圖營利，基於經營賭場之概括犯意聯絡，自
    民國（下同）九十年二月間某日起（詳細日期不明），迄於同年三月五日止，先
    由乙○○向不知情之詹德漢，租用位於苗栗縣卓蘭鎮○○里○○道路工寮，或選
    定其他不詳野外處所，提供賭博場所，並另以每次（起訴書誤為每日）新臺幣（
    下同）一千五百元代價，雇用與之具有犯意聯絡之甲○○、戊○○二人，擔任上
    開賭場把風及以車輛載送賭客之工作，聚集不特定之多數人入內，持麻將牌以俗
    稱「推筒子」之方式賭博財物。其賭博方式係由賭客輪流作莊，另由其餘賭客分
    別押注後，以麻將牌筒子比較點數大小為輸贏依據，再由輪作莊家者以輸贏情形
    ，獲取或賠付押注之同額賭資，凡賭客贏得賭資，即須給付一百元不等之抽頭金
    予詹忠山、乙○○二人。已判決確定之己○○明知詹忠山、甲○○、戊○○等人
    在上址，經營賭場，基於幫助詹忠山招攬賭客賭博之意思，於九十年三月五日二
    十二時許，覓得賭客辛○○及丁○○二人前往上開賭場賭博。而當時詹忠山等人
    已在上開工寮內，聚集柯志正、卓生德、羅明雄及其他不詳之人計約十餘人在內
    賭博財物，此外，詹忠山、甲○○、戊○○等人並下場參與賭博。
二、席間，因柯志正、卓生德、羅明雄及同行友人廖國成等人懷疑辛○○輪作莊家時
    詐賭，遂將詐賭情節告知詹忠山。詎詹忠山聽聞後，竟與甲○○、柯志正、卓生
    德、羅明雄、廖國成及數名不詳之成年男子，基於剝奪他人行動自由之犯意聯絡
    ，先由柯志正、卓生德、羅明雄、廖國成及數名不詳之人成年男子，前往設在苗
    栗縣卓蘭鎮新厝里二鄰十八之六號之「伊拉克撞球場」（下稱撞球場）內等候，
    嗣於同日二十三時四十五分許，另由詹忠山囑甲○○藉駕車接送賭客之便，將辛○○、丁○○二人，送抵該撞球場後，以看管不讓離去之方式剝奪渠等之行動自
    由，並由在場等候之柯志正等人質問潘、黃二人詐賭之情事，且聯手分別持撞球
    桿猛擊辛○○頭部及身體成傷（詹忠山等人涉嫌傷害部分，未經辛○○、丁○○
    等二人告訴），並命丁○○至球場對面之鐵皮屋內面壁下跪，在場人因見辛○○
    被毆受傷，而由廖國成、卓生德二人，將辛○○送往臺中縣東勢鎮榮民醫院就醫
    。柯志正、羅明雄與不詳之成年男子等人，則另將丁○○押往羅明雄居所責問後
    ，再度載其返回撞球場。嗣詹忠山到達撞球場後，旋囑甲○○前往臺中縣東勢鎮
    榮民醫院，將辛○○接回撞球場，柯志正、廖國成、羅明雄、卓生德見目的已達
    即先行離去返家。
三、又，詹忠山再偕同不詳姓名之成年男子，前往己○○住處，命廖某共同前往撞球
    場，迨甲○○將辛○○接回撞球場後，由詹忠山、甲○○，自同年三月六日凌晨
    一時許起，迄於同日下午十四許時止，本於看管不讓離去剝奪行動自由初衷，基
    於共同意圖為自己不法所有，恐嚇取財之犯意聯絡，由詹忠山喝令辛○○等人聯
    絡家屬各自交付二百萬元之高額詐賭賠償金，否則將如報載事例，斷手腳之先例
    恐嚇潘、黃、廖三人，分別將辛○○、丁○○、己○○等三人，分別押往苗栗縣
    卓蘭鎮山區工寮（苗豐、西坪地區）、柯志正友人詹益誠位於苗栗縣卓蘭鎮○○
    里○○路二十三號住處、乙○○位於苗栗縣卓蘭鎮豐田里八鄰豐田一０九之一號
    住處及苗栗縣卓蘭鎮豐田里八鄰豐田一０九之七號等處，繼續控制辛○○等人之
    行動自由，致使辛○○等人恐因不從，將遭不測無法平安離去而心生畏怖，遂分
    別以電話聯絡家屬及友人籌措賠償金。嗣因丁○○之妻丙○○回稱，無法籌足賠
    償金額，辛○○、己○○亦稱未能籌措賠償金，經討價還價結果，詹忠山始同意
    丁○○以六十萬元及其妻丙○○所有車號ＬＯ－五二七五號之自用小客車，充當
    賠償金。詹忠山於同年三月六日上午某時，在乙○○住處等候黃某交付款項期間
    ，另以電話聯絡知情而與之及甲○○具有犯意之戊○○到場協助看管辛○○等人
    ，並於同日十四時許，詹忠山即囑甲○○、戊○○二人，由甲○○駕駛黃某所有
    上開自用小客車，共同押載丁○○前往約定交款地點即苗栗縣三義交流道，準備
    向丁○○之妻丙○○索取款項，因甲○○路途中察覺有人跟蹤，立即聯絡丙○○
    更改交款新地點為「苗栗縣公館交流道」，迨同日十六時三十分許，經警在苗栗
    縣公館交流道附近南海休息站前，當場逮捕預備取款未果之甲○○、戊○○二人
    ，並據渠等之供述而查悉：詹忠山另帶同己○○、辛○○共同前往廖某住處，欲
    命己○○簽發票面金額八十萬元之本票，惟尚未簽發即被捕獲。
四、另，甲○○明知未經主管機關許可，竟於八十八年五、六月間（詳細時間不明，
    起訴書載為八十六、八十七年間），在苗栗縣卓蘭鎮豐田里八鄰豐田一０九之八
    號住處，持鐵板及砂輪機等物（未經扣案），磨製製造成公告查禁之具有殺傷力
    之武士刀一把，嗣因警察查悉其涉犯上開恐嚇取財等犯行，經其供述在其住處內
    取獲扣得上開刀械一把，而另查知上情。
五、案經苗栗縣警察局大湖分局移送台灣苗栗地方法檢察署檢察官偵查起訴。
    理      由
一、被告詹忠山、甲○○、戊○○對於右開賭博犯行，在原審偵審中及本院審理時均
    供認不諱，核與賭客丁○○、辛○○、柯志正等人指述參與賭博及幫助載送賭客
    前往賭場賭博之己○○供述之情節相符，足認被告詹忠山等三人之自白，與事實
    相符，應可採信，其等三人之賭博犯行，應可認定。
二、被告甲○○對於右開製造武士刀之事實供認不諱，並有扣案之武士刀一支附卷可
    證，而該把扣案之武士刀經送請苗栗縣警察局鑑定結果，確為管制刀械，有該局
    （九十）苗警保字第四八二一○號函及該把武士刀之照片一張附卷可證，被告製
    造武士刀之犯行，應可認定，被告甲○○於原審雖辯稱，起獲刀械是自己帶領警
    察在家裡查到，並非警察自行找到云云，惟被告甲○○於審理中陳明，起獲刀械
    確實是自己所研磨無誤，是既係警察發動搜索由被告甲○○告知起獲位置，非屬
    對於未發現之犯罪事實報告而生自首效力之結果，亦不影響其違反槍砲彈藥刀械
    管制條例犯罪事實之認定，合併敘明。
三、訊據被告詹忠山、甲○○及戊○○對於右揭妨害自由暨恐嚇取財未遂之事實，三
    人均一致矢口否認有對賭客丁○○、辛○○及負責載送黃、潘二人之司機己○○
    強押命下跪及索取財物之行為，被告詹忠山辯稱，輸錢的人找伊要錢，伊並未押
    丁○○等人到伊拉克撞球場，亦未打人，係柯志正說要問話，伊始叫甲○○帶丁○○等人到伊拉克撞球場，丁○○等人係因詐賭自願賠償金錢云云。被告甲○○
    辯稱，伊只載人，沒有妨害他人之行動自由云云，被告戊○○辯稱：伊只參與把
    風工作，餘均未參與云云。惟查：
  (一)被告詹忠山、甲○○及戊○○等人，如何於上揭時地看管不讓離去剝奪賭客丁○○、辛○○及同行己○○之行動自由，質問詐賭、毆擊並勒索錢財之事實，迭據
    被害人丁○○等三人於警訊及偵查中指陳甚詳（見九十年偵字第一二七四號偵查
    卷第十二頁至第十四頁、第十六頁至第十八頁、第一一一頁至第一一五頁、第一
    三八項至第一四０頁），審酌被告詹忠山等人與被害人等素無恩怨，渠等當無設
    詞誣陷之理，被告詹忠山等三人之辯詞是否可採，即生疑議。
  (二)另，參酌證人即被告丁○○之妻丙○○之證詞：當時我在自己轎車內等候歹徒指
    示，依約交付贖金六十萬元，等了許久，沒有歹徒打電話來，後來才知道在現場
    準備要索取贖金的歹徒被警察抓到，也救出了我先生。．．．起先歹徒約我於九
    十一年三月六日十五時許，在苗栗三義交流道交付贖金，之後歹徒再打電話給我
    說，懷疑有警察跟蹤，交付贖金地點改在公館交流道之南海休息站前，約在十六
    時許，我們到了南海休息站，依照歹徒的指示，叫我車內司機下車，只留我在車
    內等候指示，結果等了很久，才知道警察已經破案等云（同上偵查卷第二一頁至
    第二二頁）；再對照被害人丁○○等三人之指述，互核一致，足見被告詹忠山等
    人確有看管不讓離去剝奪被害人丁○○等三人之行動自由，並為以詐賭為由向丁○○等人索取財物之行為。
  (三)又，參諸共同被告柯志正、羅明雄、廖國成及卓生德於原審審理中均一致認罪，
    坦承確曾參與被告詹忠山等三人於右述時間地點，共同限制剝奪被害人丁○○等
    三人之行動自由並令下跪，明確在卷（原審九十一年七月三日審理筆錄），益證
    被告詹忠山等三人確有因詐賭情事，共同限制剝奪被害人丁○○等三人之行動自
    由無疑，被告詹忠山等三人辯稱，並未限制剝奪被害人丁○○等三人之行動自由
    ，暨未令被害人下跪面壁等云，既與查證事實不符，亦屬逃避刑責之說詞，而無
    足採信。
  (四)再審諸被告甲○○於偵查初訊中供稱：伊自農曆過年間受僱於詹忠山、乙○○經
    營之賭場，任載客、把風工作，直到三月五日止。三月六日凌晨二點多時，在卓
    蘭鎮豐田里某處工寮（賭場處），詹忠山懷疑丁○○、辛○○詐賭，而他們三人
    要離開時是搭我的車，詹忠山就叫我把他們三人載到「伊拉克」撞球場。途中己○○先下車，到了伊拉克後我就離開了，．．．當時詹忠山要求丁○○、辛○○
    、己○○一人賠二百萬。他們三人一直在討價還價，我拿手槍（玩具槍，業經鑑
    定無殺傷力之玩具手槍，同上偵查卷第一六五頁）要他們賠因詐賭之損失。後來
    ．．．又到卓蘭西坪山區，潘、廖和我在車上，詹黃在外交談，後來又到乙○○
    家中，此時戊○○來會合，我們三人便帶廖、黃、潘三人到豐田里一０九號之
      七的空屋，詹和黃交談有關價錢的問題，之後詹帶廖、潘離開，我和戊○○就
    在原處看管黃，並到了二點半，我和戊○○依詹忠山的指示，開車載黃至三義交
    流道拿錢，後改至苗栗交流道。．．．帶槍（玩具槍）是要嚇他云云。亦供明與
    被告詹忠山及戊○○等二人共同以玩具手槍恐嚇限制剝奪被害人辛○○等三人之
    行動自由，被告甲○○、戊○○並有看管行為，主要目的在於令潘等人交付相當
    錢財甚明。審該等供詞與被告詹忠山及戊○○之供述及被害人辛○○等三人之指
    述大致相符一致，又被告甲○○於本院審理時自稱，警訊無刑求情事，足見被告
    甲○○在偵查初訊之供詞與事實相合，足可採信。
  (五)另對照被告戊○○偵查初訊之供詞：因甲○○打電話叫我過去，有在三月六日早
    上到乙○○家和詹忠山與甲○○會合，．．．是去陪甲○○，．．．當時在場人
    有我、李、詹忠山及被害人三人。（同上偵查卷第六四頁正面）．．．不知原因
    詹就要我們至林家附近的空屋，至空屋後，廖及一位受傷的人和詹在說話，他們
    在外面說，我不知他們說些什麼，後來詹、潘、廖先行離開，剩下我和李、黃，
    過一小時後，約二點三十分許，李和我說去三義，載黃回去，出發不到一百公尺
    後，有車子在追，就未往高速公路方向走，另繞路至公館交流道，李下車至對面
    ，我在車上，不久就被警察抓了．．．有受僱林、詹擔任把風工作，自二月間至
    三月五日，共四次．．．（同上卷宗第六四頁反面）。供明自己參與恐嚇取財之
    分擔行為，足見被告詹忠山、甲○○等人限制剝奪被害人等三人之行動自由時，
    被告戊○○亦陪侍在側而有犯意之聯絡，否則設若如被告戊○○所言，所有事情
    均不知情，焉有出發載丁○○回去，出發不到一百公尺後，即被車子追蹤，就未
    敢往高速公路方向走，另繞路至公館交流道之理？況被告亦自承受僱於詹忠山及
    乙○○等二人為賭場把風，且其於九十年三月二十偵查庭訊，供承是被告詹忠山
    叫伊陪被告甲○○跟被害人丁○○去拿錢（同上卷宗第八七頁正面）；另外，三
    月五日亦是伊帶廖等三人離開賭場，中途廖下車，其餘黃潘二人由伊載往撞球場
    明確在卷（同上卷宗第八七頁反面）。被害人辛○○亦指認被告戊○○是三月六
    日早上至乙○○家之人（同上卷宗第一四０頁正面）。是若謂被告戊○○對剝奪
    行動自由及恐嚇取財均不知情，則其孰能信。所辯僅擔任賭場把風，其他均不知
    情等云既與查證事實未合，亦要屬避重就輕之詞，均無法採信。
    綜上，被告詹忠山、甲○○、及柯志正、卓生德、羅明雄、廖國成等人因詐賭事
    件，借題發揮，藉載送回家之便，強押賭客即被害人至卓蘭鎮伊拉克撞球場等處
    興師問罪，限制看管不讓離去剝奪渠等行動自由，並令賭客丁○○在球場對面鐵
    皮屋內面壁下跪，被告詹忠山、甲○○、戊○○等人於柯志正等人離去後，本諸
    需索財物之一貫想法，繼續為難被害人辛○○等三人，對之恐嚇，以如不交付一
    定金錢將斷手斷腳之言語相對待，而使對方心生畏怖，任憑擺佈，被害人等遂聯
    絡家人準備相當金錢以為支應，並約定交付車輛以為交付金錢之一部，幸賴家人
    及時報警跟蹤而得以於最適當時間救出被害人，並查獲被告等一行人之惡行之事
    實足以認定。
四、核被告詹忠山、甲○○及戊○○等三人，均係犯刑法第二百六十八條之意圖營利
    供給賭博場所及聚眾賭博罪、第二百六十六條第一項之賭博罪、第三百零二條第
    一項剝奪他人行動自由罪、及刑法第三百四十六條第三項、第一項之恐嚇取財未
    遂罪。被告詹忠山、甲○○、戊○○及乙○○間就經營賭場部分均有犯意之聯絡
    及行為之分擔，均為共同正犯。又渠等先後多次經營賭博犯行，時間緊接、犯罪
    構成要件相同，顯係基於概括犯意而為，均為連續犯，應論以一罪並加重其刑。
    被告詹忠山、甲○○及戊○○等三人，就事實欄三所示剝奪他人行動自由、及恐
    嚇取財未遂行為間，暨詹忠山、甲○○與柯志正、羅明雄、卓生德、廖國成及數
    不詳姓名成年男子就事實欄二所示剝奪他人行動自由間，均有犯意之聯絡，行為
    之分擔，均為共同正犯。被告詹忠山等三人一行為同時向被害人辛○○等三人恐
    嚇取財及同時剝奪三人之行動自由，各係一行為觸犯數相同之罪名，俱為想像競
    合犯，各應論以一罪各從一重處斷。又被告詹忠山、甲○○、戊○○以一行為觸
    犯上開三罪名（刑法第二百六十六條第一項、第二百六十八條前、後段），為想
    像競合犯，均應依刑法第五十五條之規定，從情節較重之刑法第二百六十八條意
    圖營利聚眾賭博罪處斷。被告詹忠山等三人所犯剝奪他人行動自由罪、及恐嚇取
    財未遂罪間，有方法結果之牽連關係，應從一重之刑法第三百四十六條第三項、
    第一項恐嚇取財未遂論處。被告詹忠山等三人就恐嚇取財部分，已著手於犯罪行
    為之實行而不遂，為未遂犯，爰均依刑法第廿六條前段規定減輕其刑。被告詹忠
    山、戊○○所犯前後二罪（刑法第二百六十八條、第三百四十六條），犯意各別
    ，罪名不同，應分論併罰。另外，警察在被告甲○○住處查獲之扣案之刀械為刀
    刃開鋒，屬槍砲彈藥刀械管制條例第四條第三款所稱之武士刀，依同條例第六條
    之規定，非經主管機關許可不得製造。被告甲○○於八十八年五、六月間，未經
    主管機關許可，製造武士刀一把，核其所為，另係犯槍砲彈藥刀械管制條例第十
    四條第一項之未經許可，製造刀械罪。被告甲○○未經許可而製造刀械後予以持
    有，其持有行為乃製造行為之當然結果，不另論罪。被告甲○○前揭三罪，犯意
    各別，罪名不同，亦應分論併罰。又，按繼續犯為單純一罪，其與連續犯，除其
    各個舉動或每次行為，均與該罪之構成要件相符，略同外，仍有其區別之分際。
    即繼續犯係以單一之犯意 (即犯意之同一性或繼續性）繼續進行同一犯罪，在未
    完成其犯罪前，其各個舉動不過為犯罪行為之一部分，且被害法益亦屬同一（即
    被害法益之同一性或單一性）當然成為一罪。但連續犯則係一次即可成罪之行為
    ，基於一個概括犯意，反覆數次而觸犯同一之罪名，不僅有數個獨立之犯罪行為
    ，且其被害法益亦不限於同一（同類即可）最高法院七五年度台上字第二三五七
    號判決參照。本件被告詹忠山、柯志正等人就剝奪他人行動自由之行為雖前後更
    換數次處所，但渠等之限制剝奪他人行動自由之行為均屬同一犯意之延伸，參諸
    上開判決見解，應屬繼續犯，而為包括之一罪，不應論以連續犯，一併敘明。論
    告書認被告詹忠山等三人起訴書認為尚應成立刑法第二百六十六條第一項，似有
    誤會，請予更正等云。惟查，被告詹忠山等三人確有參與賭博情事，有如前述，
    且起訴書認與聚眾賭博間有想像競合犯之關係，本院自應一併審理，附此敘明。
五、原審以被告等三人，恐嚇取財部分，罪證明確，予以論罪科刑，原無不合，惟查
    刑法第三百零二條第一項及刑法第三百零四條第一項之妨害自由罪，罪質本屬相
    同，犯刑法第三百零二條第一項之剝奪行動自由罪因而又犯刑法第三百零四條第
    一項之強制罪，其強制罪之低度行為，應為剝奪行動自由罪所吸收，不另論罪
    ，本件被告等三人剝奪丁○○等人之行動自由，雖亦有強制犯行，亦僅成立剝奪
    行動自由罪，原判決誤認被告等三人尚應成刑法第三百零四條第一項之強制罪，
    尚有未洽，被告等三人上訴意旨否認恐嚇取財及妨害他人之行動自由，雖無理由
    ，惟原判決既有上開可議之處，自屬不能維持，應由本院將原判決關於恐嚇取財
    及定執行刑部分撤銷改判，爰審酌被告等三人犯罪之動機、目的、手段、犯後態
    度，已與被害人丁○○、辛○○、己○○三人成立和解等一切情狀，被告詹忠山
    量處以有期徒刑五月，被告甲○○、戊○○各量處以有期徒刑四月；戊○○並諭
    知易科罰金之折算標準，又原審以被告等三人賭博及甲○○製造刀械，罪證明確
    ，適用刑法第廿八條、第五十六條、第二百六十八條、第二百六十六條第一項、
    第五十五條、第十一條、第四十一條第一項前段、第卅八條第一項第一款、槍砲
    彈藥刀械管制條例第十四條第一項、罰金罰鍰提高標準條例第一條前段、第二條
    ，審酌被告詹忠山、甲○○、戊○○等人經營賭場，復參與賭博，嚴重影響社會
    風氣，惟其經營時間尚短，被告詹忠山等三人藉詐賭之名，妨害他人行動自由，
    並恐嚇取財未遂，惡性不輕；被告甲○○未經許可製造刀械，雖未供犯罪之用，
    然晚近大眾傳播媒體迭向人民宣傳，切勿未經主管機關許可製造刀械，以維護社
    會治安，已為公眾週知之事實，而被告甲○○猶未置理，及犯罪後坦承犯行等一
    切情狀，被告詹忠山、甲○○賭博罪各量處以有期徒刑七月，被告戊○○賭博罪
    ，量處有期徒刑六月，併諭知易科罰金之折算標準，被告甲○○製造刀械罪，量
    處以有期徒刑三月，併科罰金新臺幣一萬元，且諭知罰金易服勞役之折算標準，
    又製造之刀械，為違禁物，併予依法宣告沒收，經核認事用法並無違誤，被告等
    三人上訴意旨指原判決量刑太重，為無理由，應予駁回。又被告等三人上訴駁回
    部分與撤銷改判部分，並定其應執行刑如主文第四、五、六項所示。
據上論斷，應依刑事訴訟法第三百六十九條第一項前段、第三百六十四條、第二百九
十九條第一項前段、第三百六十八條、刑法第二十八條、第三百四十六條第三項第一
項、第三百零二條第一項、第五十五條、第四十一條第一項前段、第四十二條第二項
、第五十一條第五款、罰金罰鍰提高標準條例第一條前段、第二條，判決如主文。
本案經檢察官庚○○到庭執行職務。
中      華      民      國     九十二  年      二      月      廿五    日
                                臺灣高等法院臺中分院刑事第五庭
                                      審判長法  官  袁  從  楨
                                            法  官  郭  同  奇
                                            法  官  胡  森  田
右正本證明與原本無異。
恐嚇取財部分得上訴。
其他不得上訴。
如不服本判決應於收受送達後十日內向本院提出上訴書狀，其未敘述上訴之理由者並
得於提起上訴後十日內向本院補提理由書（均須按他造當事人之人數附繕本）。
                                            書記官  王  瑩  澤
中      華      民      國      九十二  年      二      月      廿六    日
                                                                        Ａ


司法院資訊處製作；財團法人民間司法改革基金會備份。
